【裁判字號】    89,易,3134
【裁判日期】    891229
【裁判案由】    恐嚇取財
【裁判全文】
臺灣桃園地方法院刑事判決                        八十九年度易字第三一三四號
    公  訴  人  臺灣桃園地方法院檢察署檢察官
    被      告  乙○○
右列被告因恐嚇取財案件，經檢察官提起公訴（八十九年度偵字第一七四四八號），
本院判決如左：
    主  文
乙○○意圖為自己不法之所有，以恐嚇使人將本人之物交付，未遂，累犯，處有期徒
刑柒月。扣案之記事簿壹本、門號0000000000號之行動電話（含電話卡）
壹支及美工刀壹把均沒收。
    事  實
一、乙○○前曾有竊盜前科，又於民國八十三年間因偽造文書等案件，經台灣基隆地
    方法院判處有期徒刑四月，如易科罰金，以三百元折算一日確定，嗣與逃亡案件
    ，經裁定應執行有期徒刑一年二月確定，刑期起算日八十三年十二月十二日，指
    揮書執畢日期八十四年十一月二日執行完畢，猶不知警惕改。竟意圖為自己不法
    之所有，先至桃園縣楊梅鎮○○○路統一超商，購得十豐（即紅牌）食品公司所
    出產知蜂蜜奶茶一瓶後，乙○○為達其恐嚇取財之同一目的，自八十九年十一月
    二日起至同月三日止，依照該飲料瓶所登載之電話號碼：（０二）000000
    00號，以仿傚千面人犯案手法，以接續撥打電話向位於桃園縣蘆竹鄉○○路六
    一號之「十豐（即紅牌）食品公司」總務甲○恐嚇稱：「紅牌公司嗎？準備現金
    新台幣三十萬元，用黑色膠袋包起來，於八十九年十一月二日十五時置於楊梅交
    流道旁裕成路十五號對面電線桿下面，若不從將在公司的飲料下毒，這不是開玩
    笑。」等語，致「十豐（即紅牌）食品公司」之人員心生畏怖，遂向桃園縣大園
    分局蘆竹分駐所報案，因乙○○懷疑「十豐（即紅牌）食品公司」之人員報警，
    而未出面取款，乃再自八十九年十一月六日起至同年月八日止，復接續撥打「十
    豐（即紅牌）食品公司」之電話號碼（０三）0000000號電話，向「十豐
    （即紅牌）食品公司」總務甲○恐嚇稱：跟你們老闆說不要報警，如果警察來了
    ，我就要在你們公司的產品下毒，我在便利商店上班，隨時要在你們公司飲料下
    毒都非常方便，把錢準備好用黑色膠袋包起來，放在桃園縣楊梅鎮○○路○段二
    五五號消防栓旁等語，致「十豐（即紅牌）食品公司」之人員心生畏怖，遂向桃
    園縣大園分局蘆竹分駐所報案，嗣迭經更換時間、地點與金額，最後約定於八十
    九年十一月八日十九時許，由「十豐（即紅牌）食品公司」之人員，將款項放置
    在桃園縣楊梅鎮○○路○段二五五號消防栓旁，迨乙○○欲取款之際，即為埋伏
    員警當場查獲，始未得逞，並循線在其桃園縣楊梅鎮○○街二巷六十四號三樓租
    住處扣得記乙○○所有供犯罪所用之事簿一本、門號0000000000號之
    行動電話（含電話卡）一支、美工刀一把。
二、案經桃園縣警察局大園分局報告台灣桃園地方法院檢察署檢察官偵查起訴。
    理  由
一、訊據被告乙○○對於右揭事實供認不諱，核與證人即「十豐（即紅牌）食品公司
    」之人員甲○證述情節相符，並據證人即承辦本案之員警鮑崇先、林嵩於本院證
    稱：本案是紅牌公司報案，乙○○約改了三、四次交款地點，後來我們有向檢察
    官聲請監聽票，有監聽乙○○的通話紀錄，乙○○確有向紅牌公司恐嚇，後來約
    在楊梅鎮○○路○段二五五號消防栓旁取款，後來就被我們查獲，時間是在八十
    九年十一月八日，之後我們就帶他到他住處查獲扣案之物品等情在卷屬實；此外
並有被告所有供犯罪所用之記事簿一本、門號0000000000號之行動電
    話（含電話卡）一支，及被告所有預備取款時供割斷塑膠袋所用之美工刀一把扣
    案足稽，復有桃園縣警察局執行逕行搜索結果報告書、贓物認領保管單、搜索扣
    押證明筆錄各乙紙及桃園縣警察局大園分局執行通訊監察案件譯文表乙份在卷可
    按，足認被告之自白與事實相符，應勘採信。本件事證明確，被告犯行，堪以認
    定。
二、核被告所為，係犯刑法第三百四十六條第三項、第一項恐嚇取財未遂罪。其先後
    多次以電話恫嚇「十豐（即紅牌）食品公司」之人員，無非係欲達其恐嚇取材之
    目的，為接續犯，屬單純一罪。又被告曾有如事實欄所載之犯行及執行情形，有
    台灣桃園地方法院檢察署刑案資料查註紀錄表、台灣高等法院被告全國前案紀錄
    表在卷可按，其於五年內再犯本案有期徒刑以上之罪，為累犯，應依法加重其刑
    ；而被告已著手於恐嚇取財之行為之實施，惟未取得財物，為未遂犯，依刑法第
    二十六條前段之規定減輕其刑，爰先加後減之。爰審酌被告年輕力盛，卻不思憑
    己力賺取報酬，竟意圖恐嚇他人謀取財物，及其犯罪動機、目的、犯罪手段，暨
    犯後坦承犯行等一切情狀，量處如主文所示之刑，以示儆懲。
三、扣案之記事簿一本、門號0000000000號之行動電話（含電話卡）一支
    ，係被告所有供犯罪所用之物，而扣案之美工刀一把被係告所有供預備取款時割
    斷塑膠袋所用之物，業據被告供明在卷，均應依刑法第三十八條第一項第二款宣
    告沒收。至扣案之錄音機一台、錄音帶八捲，雖係被告所有，惟並非供本案犯罪
    所用之物，亦據被告供述在卷，爰不併予宣告沒收，附此敘明。
據上論斷，應依刑事訴訟法第二百九十九條第一項前段，刑法第三百四十六條第三項
、第一項、第四十七條、第二十六條前段、第三十八條第一項第二款，罰金罰鍰提高
標準條例第一條前段，判決如主文。
本案經檢察官張春暉到庭執行職務。
中    華    民      國    八十九    年      十二    月        二十九    日
                                  臺灣桃園地方法院刑事第四庭
                                      法  官    邱滋杉
右正本證明與原本無異。
如不服本判決，應於判決送達後十日內向本院提出上訴狀 (應附繕本)，上訴於臺灣
高等法院。
                                      書記官
中      華          民        國      八十九      年        月          日
附論罪科刑依據之法條：
刑法第三百四十六條意圖為自己或第三人不法之所有，以恐嚇使人將本人或第三人之
物交付者，處六月以上五年以下有期徒刑，得併科一千元以下罰金。
以前項方法得財產上不法之利益或使第三人得之者，亦同
前二項之未遂犯，罰之。


司法院資訊處製作；財團法人民間司法改革基金會備份。
